福建金門地方法院民事簡易判決
111年度城簡字第40號
原      告  楊金珍  
被      告  黃志凱  


上列當事人間請求損害賠償事件，本院於民國111年8月30日言詞
辯論終結，判決如下：
    主      文
被告應給付原告新臺幣310,500元，及自民國111年3月23日起至
清償日止，按週年利率5％計算之利息。
訴訟費用由被告負擔。
本判決得假執行；但被告如以新臺幣310,500元為原告預供擔保
後，得免為假執行。
    事實及理由
一、原告主張：被告於民國110年9月17日至同年10月19日間，竊
    取原告之財物，造成原告受到共新臺幣(下同)310,500元之
    財產上損害，爰依民法第184條第1項前段之規定，起訴請求
    被告賠償原告所遭受之財產上損害等語，並聲明：如主文所
    示。
二、被告則以：並無答辯等語。
三、本院得心證之理由：
  ㈠因故意或過失，不法侵害他人之權利者，負損害賠償責任，
    民法第184條第1項前段定有明文。
  ㈡查被告意圖為自己不法所有，基於竊盜之犯意，分別為下列
    行為：⒈110年9月17日中午12時許，騎乘車牌號碼000-0000號
    普通重型機車（下稱本案機車），前往金門縣○○鄉○○00○0號1
    樓楊金珍住處，趁四下無人注意之際，從1樓浴室氣窗孔將
    紗門上推後攀爬侵入楊金珍住處徒手竊取楊金珍及其家人所
    有之現金6萬元、香奈兒金項鍊及金手鐲各1只（重量共約9
    錢，價值約6萬元），得手後旋即騎機車逃離，並將上開竊
    得物品持至金門縣金湖鎮山外變賣與不知情之「遠東銀樓」
    負責人王添仁，換取約7萬元後連同現金6萬元花費殆盡；⒉
    於110年9月24日中午12時許，復騎乘本案機車前往楊金珍住
    處，趁四下無人注意之際，從1樓浴室氣窗孔將紗門上推後
    攀爬侵入楊金珍住處，徒手竊取楊金珍及其家人所有之金戒
    指3只（橢圓鑲粉色、粉紅鑲飾品、鑲藍寶石等樣式，價值
    共約7萬5,000元）及現金1萬5,000元，得手後旋即騎乘本案
    機車逃離，並將上開竊得物品持至金門縣金湖鎮山外變賣與
    不知情之「遠東銀樓」負責人王添仁，換取約3萬元後連同
    現金1萬5,000元花費殆盡；⒊於110年10月3日中午12時許，復
    騎乘本案機車前往楊金珍住處，趁四下無人注意之際，從1
    樓浴室氣窗孔將紗門上推後攀爬侵入楊金珍住處，徒手竊取
    楊金珍及其家人所有之袁大頭古幣2枚（1枚價值約5萬元）
    、清光緒22年壹圓古幣1枚（價值約2萬5,800元，已發還楊
    金珍）、約500元銅板零錢，得手後旋即騎乘本案機車逃離
    ，並將袁大頭古幣2枚變賣與不知情之楊穎哲，換取約5,000
    元後連同約500元銅板零錢花費殆盡；⒋於110年10月19日下午
    2時8分許，復駕駛車牌號碼000-0000號自用小客車前往楊金
    珍住處，趁四下無人注意之際，從1樓浴室氣窗孔將紗門上
    推後攀爬侵入楊金珍住處，以徒手竊取楊金珍及其家人所有
    之現金1,800元，因離開時發現屋內有裝監視器，復將現金1
    ,800元放回原處，而止於未遂，旋駕駛本案小客車逃離等節
    ，為兩造所不爭執(見本院卷第38頁、第53頁)，前開事實並
    經本院於111年度易字第3號案件(下稱本件刑案)判處被告有
    罪確定，復經本院調閱本件刑案卷宗核閱無誤，是此部分事
    實足堪認定。
  ㈢又原告主張本件刑案中所失竊之物品均為原告所有，且價值
    為現金共75,500元、黃金及珠寶價值共60,000元、古幣價值
    共100,000元、戒指價值共75,000元(見本院卷第28頁、第53
    頁)，此均為被告所不爭執(見本院卷第53頁)，此部分事實
    亦足堪認定。
  ㈣被告以不法之竊盜方式取走財物，致原告共310,500元之財產
    上損害，自屬故意以不法手段侵害原告之財產權，致原告受
    損，且被告上開行為與原告所受上開損害間，具有相當因果
    關係甚明，是被告自應就原告之全部損害金額擔負賠償責任
    ，從而，原告依據民法第184條第1項前段規定，請求被告賠
    償所受財產上之損害310,500元，未逾上開全部損害金額，
    洵屬正當，應予准許。
  ㈤查原告對被告之損害賠償債權，核屬無確定期限之給付，既
    經原告起訴而送達訴狀，被告迄未給付，當應負遲延責任，
    是原告請求被告給付自本件起訴狀繕本送達翌日即111年3 
    月23日（見本院111年度附民字第3號卷第17頁）起至清償日
    止，按年息5%計算之法定遲延利息，核屬有據。
四、綜上所述，原告本於民法第184條第1項前段侵權行為之法律
    關係，請求被告給付310,500元，及自111年3月23日起至清
    償日止，按週年利率5％計算之利息，洵屬正當，應予准許。
五、本件係就民事訴訟法第427條訴訟適用簡易程序所為被告敗
    訴之判決，依同法第389條第1項第3款規定，應依職權宣告
    假執行，並依同法第392條第2項、第3項規定，依職權宣告
    被告如預供擔保後，得免為假執行。。
六、本件事證已臻明確，兩造其餘主張攻擊防禦方法及所提之證
    據，經核與判決結果不生影響，爰不逐一論述，附此敘明。
七、訴訟費用負擔之依據：民事訴訟法第78條。
中    華    民    國   111    年    9     月    16    日
                  福建金門地方法院金城簡易庭
                              法  官  蔡旻穎
上列正本證明與原本無異。
如對本判決上訴，須於判決送達後20日內向本院提出上訴狀（須
附繕本）。如委任律師提起上訴者，應一併繳納上訴審裁判費。
中　　華　　民　　國　　111 　年　　9 　　月　　16　　日
                              書記官   周麗珍